【裁判字號】    92,訴,2307
【裁判日期】    921031
【裁判案由】    毒品危害防制條例
【裁判全文】
臺灣高雄地方法院刑事判決                        九十二年度訴字第二三七號
    公  訴  人  臺灣高雄地方法院檢察署檢察官
    被      告  乙○○
右列被告因違反毒品危害防制條例案件，經檢察官提起公訴（九十二年度毒偵字第三
二八八號）及移
二三號），本院判決如左：
    主  文
乙○○連續施用第一級毒品，累犯，處有期徒刑拾月。又連續施用第二級毒品，累犯
，處有期徒刑伍月。應執行有期徒刑壹年貳月。
扣案如附表所示之物，均沒收銷燬之。
    事  實
一、乙○○曾於民國八十六間，因違反肅清煙毒條例等案件，經法院判處有期徒刑三
    年四月確定，於八十六年十二月二十二日入監執行，嗣於八十八年十月十四日假
    釋出監後，因有施用毒品之犯行，於八十九年十月五日撤銷假釋，並於八十九年
    十月七日執行殘刑，嗣於九十一年二月五日執行完畢。復因前揭施用毒品案件，
    經送強制戒治並交付保護管束期滿，由台灣高雄地方法院檢察署檢察官，於九十
    年五月七日，以九十年度戒毒偵字第五六六號不起訴處分確定。詎乙○○仍不知
    警惕，復基於施用第一級毒品海洛因及第二級毒品安非他命之概括犯意，自九十
    二年五月二十一日起至同年八月八日止，在高雄縣梓官鄉○○村○○街三一號住
    處，以將海洛因加水注入注射針筒施打於手臂方式，及以將安非他命置於鋁箔紙
    上以火燒烤後吸食煙霧之方式，連續施用第一級毒品海洛因及第二級毒品安非他
    命，並大約每半個月各施用一次。嗣分別於如附表所列時間及地點，為警查獲，
    並扣得如附表所示被告所有供施用之毒品及施用工具等物。
二、案經高雄縣政府警察局岡山分局報告台灣高雄地方法院檢察署檢察官偵查起訴及
    移送併辦。
    理  由
一、右揭事實，業據被告乙○○於本院審理中坦白承認，且被告三次為警查獲時所採
    集尿液經送驗均呈嗎啡及甲基安非他命陽性反應，有如附表所列之檢驗報告在卷
    可憑，復有附表所列被告所有供其施用之毒品海洛因一包（驗後淨重零點一四公
    克、包裝重零點一六公克）、安非他命二包（驗後毛重分別為零點二公克及一點
    七公克），及注射針筒等施用毒品器具在卷可資佐證，此外，被告曾因施用毒品
    案件，經送強制戒治並交付保護管束期滿，由台灣高雄地方法院檢察署檢察官，
    於九十年五月七日，以九十年度戒毒偵字第五六六號不起訴處分確定之事實，亦
    有台灣高等法院被告全國前案紀錄表一紙在卷可憑，是綜上所述，被告之自白與
    事實相符，事證明確，其有右揭連續施用第一級毒品及第二級毒品之犯行，均應
    堪認定。
二、核被告所為，係犯毒品危害防制條例第十條第一項之施用第一級毒品罪及同條第
    二項之施用第二級毒品罪。被告多次施用毒品海洛因及安非他命之犯行，均時間
    緊接，方法相同，分別觸犯構成要件相同之罪名，顯係基於概括犯意反覆為之，
    均應依連續犯規定論以一罪。又被告連續持有第一級毒品海洛因及第二級毒品安
    非他命後進而施用，其連續持有之低度行為應為連續施用之高度行為所吸收，均
    不另論罪。被告所犯上揭連續施用第一級毒品罪及連續施用第二級毒品罪二罪間
    ，犯意各別，行為亦殊，應予分論併罰。查被告曾於八十六間，因違反肅清煙毒
    條例等案件，經法院判處有期徒刑三年二月確定，於八十六年十二月二十二日入
    監執行，嗣於八十八年十月十四日假釋出監後，因有施用毒品之犯行，於八十九
    年十月五日撤銷假釋，並於八十九年十月七日執行殘刑，嗣於九十一年二月五日
    執行完畢之事實，有台灣高等法院被告全國前案紀錄表一紙在卷可查，其受有期
    徒刑之執行完畢，五年以內再犯本件有期徒刑以上之罪，為累犯，被告前揭所犯
    二罪，均應依法加重其刑。檢察官雖未就被告有於九十二年五月二十二日起至同
    年八月八日止，連續施用第一級及第二級毒品之犯行部分提起公訴，惟此部分犯
    行與檢察官起訴部分，有連續犯之裁判上一罪關係，已如前述，應認已為起訴效
    力所及，本院自應一併審理。爰審酌被告已二犯施用毒品之犯行，顯見被告並不
    知悔改施用毒品之惡習，惟念及被告犯後坦承犯行，及其施用毒品之犯行，係戕
    害自身身體健康，並未危及他人，與其施用之期間及其他一切情狀，分別量處如
    主文所示之刑，以資懲儆。扣案如附表所示海洛因一包（驗後淨重零點一四公克
    、包裝重零點一六公克）、安非他命二包（驗後毛重分別為零點二公克及一點七
    公克），分別為第一級及第二級毒品，有法務部調查局鑑定通知書一份及高雄醫
    學大學附設中和紀念醫院檢驗報告二份在卷可憑，且均係供被告施用之毒品，已
    據被告供述屬實，均應依毒品危害防制條例第十八條第一項規定，諭知沒收銷燬
    。另扣案如附表所列注射針筒等，均係被告所有且供其施用毒品之器具，亦據被
    告供承在卷，且前揭施用毒品器具經送驗，均呈海洛因陽性反應，有高雄醫學大
    學附設中和紀念醫院檢驗報告五份在卷可憑，可認已有第一級毒品海洛因附著其
    上而無法撥離，均應視同為第一級毒品海洛因，依毒品危害防制條例第十八條第
    一項規定，諭知沒收銷燬之。
據上論斷，應依刑事訴訟法第二百九十九條第一項前段，毒品危害防制條例第十條、
第十八條第一項，刑法第十一條、第五十六條、第四十七條、第五十一條第五款，判
決如主文。
本案經檢察官甲○○到庭執行職務。
中      華      民      國    九十二    年    十      月     三十一     日
                                    臺灣高雄地方法院刑事第十五庭
                                                  法  官 呂憲雄
右正本證明與原本無異。
如不服本判決，應於判決送達後十日內，向本院提出上訴狀。
                                               書記官    羅宗賢
中    華    民    國      九十二      年      十一      月      四      日
附錄法條：
毒品危害防制條例第十條
施用第一級毒品者，處六月以上五年以下有期徒刑。
施用第二級毒品者，處三年以下有期徒刑。
附表：
┌──┬────────┬───────┬────────┬───────┐
│編號│  查獲時間      │ 查獲地點     │施用毒品種類    │查扣物品      │
│    │                │              │及檢驗報告      │              │
├──┼────────┼───────┼────────┼───────┤
│一  │九十二年五月二十│被告住處頂樓  │第一級毒品海洛因│安非他命一包（│
│    │日十七時許      │              │及第二級毒品安非│驗後毛重零點二│
│    │                │              │他命            │公克）        │
│    │                │              │高雄縣政府衛生局│              │
│    │                │              │煙毒尿液檢驗成績│              │
│    │                │              │書              │              │
│    │                │              │高雄醫學大學附設│              │
│    │                │              │中和紀念醫院濫用│              │
│    │                │              │藥物尿液檢驗報告│              │
├──┼────────┼───────┼────────┼───────┤
│二  │九十二年七月二十│被告住處      │第一級毒品海洛因│安非他命一包（│
│    │四日十四時三十分│              │及第二級毒品安非│驗後毛重一點七│
│    │                │              │他命            │公克）、殘渣袋│
│    │                │              │高雄縣政府衛生局│五個、針筒及吸│
│    │                │              │煙毒尿液檢驗成績│管各一支      │
│    │                │              │書              │              │
├──┼────────┼───────┼────────┼───────┤
│三  │九十二年八月八日│被告住處      │第一級毒品海洛因│海洛因一包（驗│
│    │十八時二十分許  │              │及第二級毒品安非│後淨重零點一四│
│    │                │              │他命            │公克、包裝重零│
│    │                │              │高雄縣政府衛生局│點一六公克）、│
│    │      │              │煙毒尿液檢驗成績│針筒及吸管各一│
│    │                │              │書              │支            │
└──┴────────┴───────┴────────┴───────┘


司法院資訊處製作；財團法人民間司法改革基金會備份。
